臺灣臺中地方法院臺中簡易庭小額民事判決
110年度中小字第4934號
原      告  寶園大樓管理委員會

法定代理人  林德旺  
訴訟代理人  張富政  
被      告  吳瑞慶  



上列當事人間請求給付管理費事件，本院於民國111年1月21日言
詞辯論終結，判決如下：
    主      文
被告應給付原告新臺幣72,600元。
訴訟費用新臺幣1,000元由被告負擔。
本判決得假執行。
    事實及理由
一、原告主張：被告為寶園大樓之區分所有權人，其門牌地址為
    臺中市○○區○○路000巷00號6樓，積欠應分擔之社區管理費，
    計自107年1月1日至109年12月31日共積欠新臺幣（下同）72
    ,600元。原告為寶園大樓合法報備成立之管理委員會，依寶
    園大樓規約（下稱系爭規約），已定相當期限催討被告給付
    ，卻未獲置理，因此提起訴訟。爰依公寓大廈管理條例第21
    條、系爭規約之法律關係，提起本件訴訟等語，並聲明如主
    文第1項所示。
二、被告則辯稱略以：對於原告主張被告未繳管理費無意見，但
    我的房屋漏水很嚴重，是因為外牆的問題。前任主委有同意
    我少繳200元，我認為應該少繳管理費等語。
三、得心證之理由：
  ㈠按區分所有權人或住戶積欠應繳納之公共基金或應分擔或其
    他應負擔之費用已逾2期或達相當金額，經定相當期間催告
    仍不給付者，管理負責人或管理委員會得訴請法院命其給付
    應繳之金額及遲延利息；又公寓大廈應設置公共基金，其來
    源如下：區分所有權人依區分所有權人會議決議繳納，公寓
    大廈管理條例第21條、第18條第1項第2款分別定有明文。次
    按為充裕共用部分在管理上必要之經費，區分所有權人、住
    戶應遵照區分所有權人會議議決之規定向管理委員會繳交公
    共基金及管理費，系爭規約第9條第1款訂有明文。
  ㈡原告主張：被告為寶園大樓之區分所有權人，其門牌地址為
    臺中市○○區○○路000巷00號6樓，積欠應分擔之社區管理費，
    計自107年1月1日至109年12月31日共積欠新臺幣（下同）72
    ,600元，經原告定相當期限催討給付，卻未獲置理等情，有
    公寓大廈管理組織報備證明、管理規約、存證信函、管理費
    欠繳明細表等在卷可稽（見110年度司促字第16570號卷第9
    至39頁），堪信為真實。參酌以被告並不爭執原告所主張之
    欠繳金額，僅係抗辯房屋有外牆漏水、前任主委有同意少繳
    管理費之情形云云。然查，被告所辯之內容為原告所否認，
    且縱認被告抗辯之內容為真，其中漏水部分是得否主張原告
    修繕之問題，另管理費用之收取，於原告所提系爭規約第13
    條已有明確之規範，管理委員會僅係代收而已，如被告對於
    應繳管理費數額希望減少，應透過區分所有權人會議修改規
    約之方式處理，而非得由個人主張減少管理費，是被告所辯
    ，尚無可採。足見原告依系爭規約及公寓大廈管理條例第21
    條之規定，請求被告給付所有之建物之管理費用，應屬有據
    。
四、綜上所述，原告依公寓大廈管理條例第21條、系爭會議決議
    及系爭規約之法律關係，請求被告應給付原告72,600元，為
    有理由，應予准許。
五、本件事證已臻明確，兩造其餘攻擊防禦方法與舉證，核與判
    決結果無影響，爰不逐一論述，附此敘明。
六、本判決係適用小額程序所為被告敗訴之判決，依民事訴訟法
    第436條之20規定，應依職權宣告假執行。
七、依民事訴訟法第436條之19第1項、第78條規定，本件訴訟費
    用額確定為1,000元（計算式：裁判費1,000元），命由被告
    負擔。
中　　華　　民　　國　　110 　年　　2 　　月　　15　　日
                          臺灣臺中地方法院臺中簡易庭
                                  法　官　張清洲
以上為正本，係照原本作成。
如不服本判決，應於送達後20日內，以判決違背法令為理由，向
本院提出上訴狀並表明上訴理由（上訴理由應表明一、原判決所
違背之法令及其具體內容；二、依訴訟資料可認為原判決有違背
法令之具體事實），如於本判決宣示後送達前提起上訴者，應於
判決送達後20日內補提上訴理由書（須附繕本）。並應繳納上訴
費新臺幣壹仟伍佰元，如未繳納，依民事訴訟法施行法第9 條之
規定，認當事人明知上訴要件有欠缺，逕以裁定駁回其上訴。
中　　華　　民　　國　　110 　年　　2 　　月　　15　　日
                                  書記官  陳慧津